【裁判字號】    89,訴,482
【裁判日期】    890428
【裁判案由】    毒品危害防制條例
【裁判全文】
台灣板橋地方法院刑事判決                          八十九年度訴字第四八二號
    公  訴  人  台灣板橋地方法院檢察署檢察官
    被      告  甲○○
右列被告因違反毒品危害防制條例案件，經檢察官提起公訴（八十九年度偵字第一六
五九號），本院判決如左：
    主  文
甲○○無罪。
    理  由
一、本件公訴意旨略以：被告甲○○（所犯施用毒品罪業經不起訴處分）基於轉讓毒
    品之概括犯意，於民國（下同）八十九年一月初起至同月九日前之某時間，連續
    在其位於台北縣三重市○○路四十六巷六號五樓之住處內，無償轉讓第二級毒品
    安非他命予乙○○（施用毒品罪嫌部分，另由台灣台北地方法院檢察署偵辦）二
    次。嗣於八十九年一月十日凌晨一時許，經警在台北市○○路二十三號二樓查獲
    乙○○，始於八十九年一月十一日十時許循線在其上開住處內查獲被告，並扣得
    其所有之第二級毒品安非他命四小包（淨重五‧九公克）、潘他挫新一包（淨重
    ０‧二五公克）及安非他命吸食器一個。因認被告甲○○係連續犯毒品危害防制
    條例第八條第二項轉讓第二級毒品之罪嫌云云。
二、按犯罪事實應依證據認定之，無證據不得推定其犯罪事實，刑事訴訟法第一百五
    十四條定有明文；次按認定犯罪事實，須依證據，而所謂證據，係指合法之積極
    證據就犯罪事實能為具體之證明者而言；又認定不利於被告之事實，須依積極證
    據，苟積極證據不足為不利於被告事實之認定時，即應為有利於被告之認定，更
    不必有何有利之證據（最高法院五十六年度台上字第八０七號及六十七年度台上
    字第七四二號判決可資參照）。再被告之自白不得作為有罪判決之唯一證據，仍
    應調查其他必要之證據，以察其是否與事實相符。刑事訴訟法第一百五十六條第
    二項著有明文。
三、本件公訴人認被告甲○○涉犯毒品危害防制條例第八條第二項轉讓第二級毒品之
    罪嫌，無非係以被告甲○○於警訊及於檢察官第一次偵訊時之供述為其主要之論
    據。訊據被告甲○○堅決否認有右揭轉讓第二級毒品安非他命之犯行，並辯稱：
    伊係與乙○○共同出錢向三重市一位真實姓名不詳綽號「阿文」之男子購買安非
    他命，之後即一起在伊住處施用安非他命；至於八十九年一月九日那次係伊與乙
    ○○合資購買安非他命後，乙○○先放置於伊住處，隔日始取回，伊並無提供安
    非他命予乙○○等語。經查：被告甲○○固於警訊時供述：「‧‧‧我沒有販賣
    安非他命給乙○○，是我拿安非他命給乙○○吸食，並未向乙○○收錢」；復於
    檢察官第一次偵查時經檢察官以何時拿安非他命給乙○○？共拿幾次？一次多少
    元？等情訊問被告，而被告答稱：「前幾天。二次。沒拿錢」；又於八十九年一
    月二十七日偵查時經檢察官以之前拿給乙○○多少安非他命及是否你給他一包，
    他自己用等情詢問被告，而被告供稱：「一小包一次的用量，拿了之後就與我一
    起用，都是到我家，用完之後他就拿走了‧‧‧是的。通常是我們一起用，一月
    九日那次是我給他拿了一小包走（見偵查卷第六頁、第十六頁反面及第二十一頁
    反面）；惟被告於八十九年二月十六日偵查中即翻異前供稱：「我沒有販賣給他
    （指乙○○），我們是一起去買，不是（指八十九年一月九日被告給乙○○一小
    包安非他命之事），那是之前他放在我那裡的」（見偵查卷第二十五頁）。是以
    被告於警訊及偵查即供述不一。再證人乙○○於警訊中固證稱：「‧‧‧我所吸
    食之安非他命是向甲○○購得，於八十九年一月一日十六時左右在我現住址以新
    台幣三千一兩購得一公克安非他命」（見偵查卷第七頁反面）；而證人乙○○於
    偵查中傳喚並未到庭。是證人乙○○於警訊中所述，係向被告以三千元購得安非
    他命，並非被告無償轉讓安非他命予乙○○。又證人乙○○於本院審理時經隔離
    訊問時結證稱：「‧‧‧我的安非他命是從被告的朋友處購買，每次要吸食時，
    都是我與被告一同去三重天台附近找被告的朋友購買，我們是從八十八年十一月
    開始，大約有十多次，平均一、二星期購買一次，每次大約出資一千元、二千五
    百元，最多甚至一人出次五千元都有，被告也有出資，我知道被告有吸用，所以
    知道他有認識販賣安非他命的人‧‧‧一月九日那次是晚上十時多左右，我拿了
    三千元一起購買安非他命，太晚了才放在被告中，之後我去被告中，他再交給我
    。被告並無免費提供安非他命給我吸食」，並經本院以被告是否曾經無償提供安
    非他命給你吸用及為何於警訊筆錄供述被告販賣安非他命給你，價格三千元等情
    詢問證人乙○○，而證人答稱：「沒有。一公克三千元，是警員問我一公克多少
    錢，我回答說三千元。而且警員告訴我販賣安非他命之人只有被告認識，我不認
    識，在程序上必需記載是被告販賣，而事實上是我與被告一同出資共同前往購買
    」（見本院八十九年四月十四日審判筆錄）。從而，證人乙○○於本院審理時之
    證詞與警訊中所述不同，並與被告甲○○於警訊及檢察官第一次訊問時所述亦不
    相符。是以；公訴人僅憑被告有瑕疵之自白，即遽斷被告有上開轉讓禁藥之犯行
    ，證據嫌有未足，此外復查無其他積極證據足資證明被告有被訴之犯行，既不能
    證明被告犯罪，自應諭知被告無罪之判決。
四、本案被告既已諭知無罪，至被告為警查獲時所扣得因施用毒品而持有之安非他命
    四小包（淨重五‧九公克）、潘他挫新一包（淨重０‧二五公克）及吸食器一個
    ，本院自無從宣告沒收，附此敘明。
據上論斷，應依刑事訴訟法第三百零一條第一項，判決如主文。
本案經檢察官徐名駒到庭執行職務
中      華      民      國      八十九      年     四     月   二十八   日
                                      台灣板橋地方法院刑事第二庭
                                          法  官  潘  長  生
右正本證明與原本無異
如不服本判決應於送達後十日內向本院提出上訴狀
                                          書記官  王  增  華
中      華      民      國      八十九      年     五     月     八     日


司法院資訊處製作；財團法人民間司法改革基金會備份。
